【裁判字號】    98,易,145
【裁判日期】    980430
【裁判案由】    竊盜
【裁判全文】
台灣雲林地方法院刑事判決            98年度易字第145號
公  訴  人  台灣雲林地方法院檢察署檢察官
被      告  甲○○
上列被告因竊盜案件，經檢察官提起公訴（98年度偵字第951號
），本院判決如下︰
    主  文
甲○○竊盜，未遂，累犯，處拘役參拾日，如易科罰金以新台幣
壹仟元折算壹日。
    事  實
一、甲○○有多件竊盜、偽造文書、施用毒品等之前科，最後一
    次之紀錄為違反毒品危害防制條例案件，經台灣屏東地方法
    院判處有期徒刑6月，於民國（下同）97年8月21日執行完畢
    。其又意圖為自己不法之所有，於98年2月13日23時15分左
    右，前往雲林縣麥寮鄉○○村○○街之停車場內，以不明工
    具破壞承禹測量工程有限公司（下稱承禹公司）所有之車牌
    號碼5063-FB號自小客貨車右前座車門鑰匙孔後，進入上開
    車輛內，著手翻動車內置物箱搜尋財物時，上開停車場管理
    員發覺有異，通知承禹公司之代表人乙○○，乙○○趕到現
    場並報警當場逮捕甲○○，甲○○因而未能得逞。
二、案經乙○○訴由雲林縣警察局台西分局報告台灣雲林地方法
    院檢察署檢察官偵查起訴。
    理  由
一、本件為刑事訴訟法第376 條第1 、2 款所列案件，依同法第
    284 條之1 規定，由法官1 人獨任審判，在此先行說明。
二、(一)被告以外之人於審判外之言詞或書面陳述，除法律有規定
    者外，不得作為證據；惟被告以外之人於偵查中向檢察官所
    為之陳述，除顯有不可信之情況者外，得為證據；又被告以
    外之人於審判外之陳述，雖不符前4條之規定，而經當事人
    於審判程序同意作為證據，法院審酌該言詞陳述或書面陳述
    作成時之情況，認為適當者，亦得為證據，刑事訴訟法第
    159條第1項、同法第159條之1第2項、同法第159條之5第1項
    定有明文。(二)本案中乙○○之檢察官訊問筆錄，係經檢察官
    以其等為證人，具結後供述，在有具結擔保的情況下，難以
    認為顯有不可信之狀況，因此，依上開規定，得作為證據。
    此外，乙○○之警詢筆錄、車籍查詢基本資料，雖然是被告
    以外之人於審判外之言詞及書面陳述，原則上不得作為證據
    ，惟檢察官及被告於本院審判程序中，均已表示同意作為證
    據，法官審酌該言詞及書面陳述作成時之情況，認為適當，
    依上開規定，得作為證據。
三、經查：
  (一)上述車輛為承禹公司所有，該公司代表人為乙○○，此有車
    籍查詢基本資料及乙○○之檢察官訊問筆錄可以證明。
  (二)乙○○於警察詢問時供稱「事後我會同警方巡視我的自小客
    貨車副駕駛座車門鎖頭已經被破壞過了。」此一情節有上述
    車輛的照片附於台西分局刑案偵查卷宗可以佐證。
  (三)乙○○於檢察官訊問時供稱「當天晚上11點多，那個停車場
    是公司跟人家租的，管理員打電話告訴我好像有不明人士在
    翻東西，我就趕快跑去看，就看到車門關起來，副駕駛座的
    置物箱、駕駛座的扶手箱也有被打開，因為我當時去當下看
    是不認識的人，因為天黑沒有燈，我就敲窗戶叫他出來，因
    為我本來的置物箱是關著，我叫他下來就看到我的置物箱是
    開著的。」對乙○○的此一指訴，被告辯稱他並未破壞副駕
    駛座的鎖頭或者翻動車輛內部的東西，他只是因為喝醉酒，
    想要找1輛車躺進去睡，發現上述車輛右前門沒有鎖，因此
    就上車睡，如此而已。然而，法官認為，到停車場找沒有上
    鎖的車子睡覺，是十分違反常理、不容易解釋清楚的行為，
    而且，何以車輛的右前門鎖頭被破壞、車內置物箱被打開，
    也是被告難以解釋明白的情節，顯見被告的辯解不足採信，
    實際上被告是用不明工具破壞上述車輛右前門，進入翻找財
    物，在未得手前被發現。
四、論罪科刑：
  (一)被告的行為，觸犯刑法第320條第3項、第1項竊盜未遂罪。
  (二)被告有上述前科，此有被告前案紀錄表1 件可證，其於有期
    徒刑執行完畢後5 年內故意再犯本件有期徒刑以上之罪，是
    累犯，應該依法加重其刑。
  (三)其行為未遂，較既遂所造成損害輕，依未遂犯規定，減輕其
    刑，並先加後減。
  (四)法官審酌被告素行不良，惟考量其並未得手財物，侵害的財
    產法益有限，本於比例原則，認為處以30日的拘役，並定易
    科罰金的折算標準，已經足夠。
五、適用的法律：(一)刑事訴訟法第284 條之1 、第299 條第1項
    前段，(二)刑法第320條第3項、第1項、第47條第1項、第25條
    第2項、第41條第1項前段，(三)刑法施行法第1條之1。
本案經檢察官丁○○偵查起訴，檢察官丙○○到庭執行職務。
中    華    民    國    98    年    4     月    30    日
                刑事第三庭    法  官  林  輝  煌
上正本證明與原本無異。
如不服本判決，應於送達後10日內向本院提出上訴狀（須附繕本
），上訴於台灣高等法院台南分院。上訴書狀應敘述具體理由。
上訴書狀未敘述上訴理由者，應於上訴期間屆滿後20日內補提理
由書（須附繕本）於本院。（切勿逕送台灣高等法院台南分院）
告訴人或被害人對於本判決如有不服，而請求檢察官上訴者，其
上訴期間之計算以檢察官收受判決正本之日期為準。
                              書記官  王  淑  美
中    華    民    國    98    年    4     月    30    日
附錄本案論罪科刑法條全文：
中華民國刑法
第320條
意圖為自己或第三人不法之所有，而竊取他人之動產者，為竊盜
罪，處五年以下有期徒刑、拘役或五百元以下罰金。
意圖為自己或第三人不法之利益，而竊佔他人之不動產者，依前
項之規定處斷。
前二項之未遂犯罰之。


司法院資訊處製作；財團法人民間司法改革基金會備份。
